臺灣臺中地方法院刑事判決　　　　　　　　　　　　九十一年度易字第二三四四號
　　公　訴　人　臺灣臺中地方法院檢察署檢察官
　　被　　　告　乙○○
右列被告因家庭暴力防治法之傷害案件，經檢察官聲請簡易判決處刑（九十一年度偵
字第一三七一九號），經本院沙鹿簡易庭認為不得以簡易判決處刑，移由本院刑事庭
依通常程序審理，本院判決如左：
    主  文
乙○○被訴違反保護令部分無罪。
被訴傷害部分公訴不受理。
    理  由
一、公訴意旨略以：被告乙○○與甲○○係夫妻關係，其等為家庭暴力防治法第三條
    第一款所定之家庭成員關係。乙○○於民國九十一年二月六日下午七時四十分許
    ，在臺中縣大肚鄉○○村○○路○段二巷五七號其與甲○○之住處，因故與甲○
    ○發生爭執，竟出於傷害人身體之故意，持椅子毆打甲○○，致甲○○因此受有
    左臉撕裂傷等傷害。其後因甲○○據此向本院民事庭申請核發民事暫時保護令，
    本院遂於同年三月七日依家庭暴力防治法第十三條規定，核發九十一年度暫家護
    字第五○號之民事暫時保護令，裁定被告乙○○不得對甲○○實施身體及精神上
    不法侵害之騷擾行為。詎被告乙○○於同年三月二十七日收受前揭民事暫時保護
    令後，猶基於違反前揭保護令之犯意，於同年六月二十四日下午十一時許，在其
    前揭住處之門口，以「潑婦」之言詞辱罵甲○○，而違反本院所為前揭民事暫時
    保護令之裁定。因認被告涉有刑法第二百七十七條第一項之普通傷害罪嫌及家庭
    暴力防治法第五十條第一項第一款之家庭暴力罪嫌云云。本件公訴人認被告涉有
    家庭暴力防治法第五十條第一項第一款之違反保護令罪嫌，無非係以上開事實，
    業據告訴人甲○○指述稽詳，復有民事暫時保護令附卷足參，而被告亦自承其確
    已收取前揭民事暫時保護令等語在卷，為其論據。
二、按犯罪事實應依證據認定之，無證據不得推定其犯罪事實；又被告否認犯罪事實
    所持之辯解，縱屬不能成立，仍非有積極證據足以證明其犯罪行為，不能遽為有
    罪之認定，刑事訴訟法第一百五十四條、最高法院三十年上字一八三一號判例參
    照。復按刑事訴訟法上所謂認定犯罪事實之證據，係指足以認定被告確有犯罪行
    為之積極證據而言，該項證據自須適合於被告犯罪事實之認定，始得採為斷罪資
    料；且犯罪事實之認定，應憑真實之證據，倘證據是否真實尚欠明顯，自難以擬
    制推測之方法，為其判斷之基礎；另證據之證明力，固屬於法院判斷之自由，惟
    證據本身如有瑕疵，則在瑕疵未能究明以前，遽採為有罪之根據，即難謂適法，
    最高法院二十九年上字第三一○五號、五十三年台上字第六五六號及三十二年上
    字第九七一號分別著有判例可資參照。
三、訊據被告乙○○固坦認其收取前揭民事暫時保護令後，確曾於上開時日返回其與
    甲○○之住處要求甲○○為其開門等情不諱，核與告訴人甲○○指述被告當日確
    有返家等情節相符，且有民事暫時保護令及送達回證附卷足參。惟被告仍堅詞否
    認其有何違反民事暫時保護令之行為，辯稱：當日其未曾以上開言詞辱罵甲○○
    ，因其喝酒返家欲進門時甲○○拒不開門，其遂以手敲門，然甲○○仍不開門，
    其即返回其母親之住處，並未為前揭騷擾行為等語。
四、經查，告訴人甲○○前雖於警詢及偵查時指陳被告曾於上開時、地，以「潑婦」
    之言語辱罵之等情；然而，被告乙○○自始既否認上情，且臺中縣警察局烏日分
    局受理各類案件紀錄表亦僅足證明被告確曾於上開時日返回其上開住處等情屬實
    ，尚無從據此認定告訴人所陳情節為真，則被告是否曾辱罵告訴人上開言詞而有
    騷擾行為，即猶須調查其他積極證據予以審認。而觀諸告訴人甲○○於本院審理
    時既已改稱：「當日是我聽錯，他（指被告）沒有罵我，是他另外兩個朋友在旁
    邊談論另一女子，因那陣子我們經常發生口角，所以他平時住在他媽媽那邊，二
    十四日當晚他只是來找我，並從外面打電話來談離婚，我當天都沒開門，是怕開
    門又吵起來，因為他敲的很大力，我才以為他是用腳踹，後來他表哥就直接載他
    離開。」等情詳實，則告訴人甲○○前於警詢及偵查中所言上情是否可採，即有
    疑義，自非可徒據告訴人甲○○所為前揭單一且顯有瑕疵之指述，作為認定被告
    涉犯上開家庭暴力罪嫌之不利證據，是以，被告辯稱其並無辱罵告訴人之騷擾行
    為等情，當堪予採信。揆諸前揭說明，參諸卷內現存證據，既復查無其他積極證
    據足證被告確有上開違反家庭暴力防治法之犯行，此部份核屬不能證明被告犯罪
    ，自應諭知被告無罪之判決。
五、又按告訴乃論之罪，告訴人於第一審辯論終結前得撤回其告訴；又告訴經撤回者
  ，應諭知不受理之判決，刑事訴訟法第二百三十八條第一項及第三百零三條第三
    款定有明文。
六、查本件告訴人甲○○告訴被告乙○○涉嫌傷害案件，公訴人認係犯刑法第二百七
    十七條第一項之普通傷害罪，則依同法第二百八十七條之規定，須告訴乃論。茲
    據告訴人甲○○具狀撤回其告訴，既有撤回告訴狀存卷足參，揆諸前揭說明，本
    件被告涉嫌傷害部分，自應為不受理判決之諭知。
據上論斷，應依刑事訴訟法第四百五十二條、第三百零一條第一項前段、第三百零三
條第三款，判決如主文。
中      華      民      國     九十一     年     十一     月     八     日
                               臺灣臺中地方法院刑事第二庭
                                       法  官  許  惠  瑜
右正本證明與原本無異。
如不服本判決，應於判決送達後十日內向本院提出上訴狀，上訴於臺灣高等法院臺中
分院（須附繕本）。
                                       書記官
中      華      民      國     九十一     年     十一     月     八     日
